臺灣橋頭地方法院刑事判決　
111年度審易字第265號
公  訴  人  臺灣橋頭地方檢察署檢察官
被      告  許崇寧



選任辯護人  鄭嘉慧律師（法扶律師）
被      告  靳台存


上列被告因恐嚇等案件，經檢察官提起公訴（110年度偵字第118
73號），本院判決如下：
    主  文
許崇寧犯恐嚇危害安全罪，處拘役參拾日，如易科罰金，以新臺
幣壹仟元折算壹日。緩刑貳年。扣案之水果刀壹把沒收。
許崇寧被訴過失傷害部分；靳台存被訴公然侮辱部分，均公訴不
受理。
    事  實
一、許崇寧與靳台存均係址設高雄市○○區○○路0號「燕巢榮民之
    家」住戶，二人於民國110年7月24日18時許，在上址「燕巢
    榮民之家」大門口前，因細故發生口角，許崇寧竟基於恐嚇
    之犯意，自其所騎乘電動自行車前方菜籃，取出水果刀1把
    揮舞，並向靳台存恫稱：「我要殺你」等語，以此加害生命
    、身體之事恫嚇靳台存，致靳台存心生畏懼，而生危害於安
    全（許崇寧涉犯公然侮辱部分，業據撤回告訴，爰不另為不
    受理諭知，詳後述）。
二、案經靳台存訴由高雄市政府警察局岡山分局報告臺灣橋頭地
    方檢察署檢察官偵查起訴。
    理  由
甲、有罪部分：
壹、程序部分（即證據能力部分）：
    按刑事訴訟法第159條之5規定：「被告以外之人於審判外之
    陳述，雖不符前4條之規定，而經當事人於審判程序同意作
    為證據，法院審酌該言詞陳述或書面陳述作成時之情況，認
    為適當者，亦得為證據。當事人、代理人或辯護人於法院調
    查證據時，知有第159條第1項不得為證據之情形，而未於言
    詞辯論終結前聲明異議者，視為有前項之同意」。查本判決
    以下所引用之傳聞證據，業經被告許崇寧及其辯護人具狀表
    示同意有證據能力（本院卷第31頁）。本院審酌此等證據作
    成時之情況，並無任何不法之情狀，而適當作為本案之證據
    ，依刑事訴訟法第159條之5之規定，有證據能力。
貳、實體部分：
一、認定犯罪事實所憑之證據及理由：
　㈠上揭事實，業據被告許崇寧於本院準備程序及審理中坦承不
    諱，核與告訴人靳台存、證人謝阿雪於警詢及偵查中之證述
    情節相符，並有高雄市政府警察局岡山分局扣押筆錄、扣押
    物品目錄表、刑案照片5張在卷可稽，有扣案之水果刀1把在
    卷可佐，足認被告前揭自白核與事實相符，得為本件論罪科
    刑之依據。
　㈡至辯護人辯護稱：告訴人靳台存於警詢中自承被告許崇寧為
    上開恐嚇言語後，仍持續靠近被告許崇寧，並稱「來啊來啊
    」等語，有告訴人靳台存之警詢筆錄及證人謝阿雪之偵訊筆
    錄在卷可佐，顯然告訴人靳台存未因被告許崇寧上開言語而
    心生恐懼，自不構成恐嚇罪云云。惟衡諸一般常情，任何人
    遭他人持刀揮舞並揚言殺害時，均將不免感覺自己之生命、
    身體安全受到威脅，進而感到恐懼。再者，恐嚇危害安全犯
    行乃屬即成犯，行為人對他人為加害生命、身體、自由、名
    譽、財產之恐嚇舉止後，若已致生危害於他人安全（如使他
    人心生畏懼），該罪即已成立，不因該致生危害於他人之安
    全之狀態於之後消失，以致影響該罪之成立。是縱告訴人靳
    台存有辯護人所辯之言論，至多僅是告訴人靳台存面對被告
    許崇寧恐嚇言論，心生不滿下所為之回應，尚無從認定告訴
    人靳台存對上開持刀揮舞及恐嚇言語之行為並未心生畏懼，
    是辯護人辯稱告訴人靳台存未感到恐懼等語，尚不足採。
　㈢綜上，本件事證明確。綜上，本案事證明確，被告許崇寧上
    開犯行堪以認定，應依法論科。
二、論罪科刑：
　㈠核被告許崇寧所為，係犯刑法第305條之恐嚇危害安全罪。
　㈡爰以行為人之責任為基礎，審酌被告許崇寧與告訴人靳台存
    同為「燕巢榮民之家」住民，縱對告訴人靳台存有所不滿，
    亦應以和平、理性方式表達意見，其卻未能控制情緒，竟因
    口角即心生不滿，持水果刀揮舞，並以前揭言語恐嚇告訴人
    靳台存，致告訴人靳台存心生畏懼而危害於安全，所為實有
    不該；惟念被告許崇寧坦承犯行，尚具悔意，且與告訴人靳
    台存成立調解，賠付新臺幣1萬元完畢，告訴人靳台存並已
    具狀撤回告訴且同意本院給予被告許崇寧緩刑宣告，有本院
    調解筆錄、撤回告訴暨刑事陳訴狀1紙在卷可考（院卷第95
    頁），堪認被告許崇寧犯後態度良好；兼衡其犯罪之動機、
    目的、手段，暨其智識程度、家庭及經濟狀況、身心健康情
    形（因涉及個人隱私，故不予揭露，詳院卷第45至49、116
    頁）等一切情狀，量處如主文所示之刑，並諭知易科罰金之
    折算標準，以資懲儆。
　㈢緩刑之說明：
　　查被告許崇寧前未曾因故意犯罪受有期徒刑以上刑之宣告，
    此有臺灣高等法院被告前案紀錄表附卷足憑，念其因一時失
    慮致罹刑章，然犯後業已坦承犯行，尚具悔意，且與告訴人
    靳台存成立調解，已賠償其所受之損害等情，亦如前述。堪
    認被告歷此偵審暨科刑之教訓後，當知所警惕，信無再犯之
    虞，本院認所宣告之刑以暫不執行為適當，爰依刑法第74條
    第1項第1款規定，宣告緩刑2年，以啟自新。
三、沒收部分：
　　扣案之水果刀1把為被告許崇寧所有，業據被告許崇寧供承
    在卷，且係供其本案恐嚇犯行所用之物，爰依刑法第38條第
    2項之規定宣告沒收。
四、不另為不受理之諭知：
    按告訴乃論之罪，告訴人於第一審辯論終結前得撤回其告訴
    ，又告訴經撤回者，應諭知不受理之判決，刑事訴訟法第23
    8條第1項、第303條第3款分別定有明文。公訴意旨所指被告
    許崇寧涉犯公然侮辱罪嫌部分，已據告訴人靳台存撤回告訴
    ，有前揭撤回告訴暨刑事陳訴狀附卷可佐，依前開說明，本
    應為不受理之諭知，惟公訴意旨認此部分犯行若成立犯罪，
    與被告前揭所犯恐嚇危害安全罪具有想像競合犯之裁判上一
    罪關係，爰不另為不受理之諭知。
乙、公訴不受理部分：
    公訴意旨另認被告靳台存於上開案發時、地，基於公然侮辱
    之犯意，以「操你媽」等語辱罵許崇寧；被告許崇寧則於騎
    乘電動自行車離去時，疏未注意車前狀況，不慎與靳台存所
    騎乘腳踏車發生擦撞，靳台存因而遭腳踏車壓傷，致受有右
    側小腿擦傷、左側膝部擦傷及左側膝部挫傷等傷害，因認被
    告靳台存涉有刑法第309條第1項之公然侮辱、被告許崇寧另
    涉有刑法第284條前段之過失傷害罪嫌。惟被告靳台存、許
    崇寧已各自撤回就對方之告訴，有撤回告訴暨刑事陳訴狀可
    稽（院卷第95、97頁），爰就被告靳台存被訴公然侮辱及被
    告許崇寧被訴過失傷害部分，均為不受理之諭知。
據上論斷，應依刑事訴訟法第299條第1項前段、第303條第3款，
判決如主文。
本案經檢察官周韋志提起公訴，檢察官李門騫到庭執行職務。
中　　華　　民　　國　　111 　年　　6 　　月　　15　　日
                  刑事第四庭    法　官  簡祥紋
以上正本證明與原本無異。
如不服本判決應於收受判決後20日內向本院提出上訴書狀，並應
敘述具體理由。其未敘述上訴理由者，應於上訴期間屆滿後20 
日內向本院補提理由書 (均須按他造當事人之人數附繕本)「切
勿逕送上級法院」。
中　　華　　民　　國　　111 　年　　6 　　月　　15　　日
                                書記官  陳佳彬
附錄本案論罪科刑法條：
中華民國刑法第305條
以加害生命、身體、自由、名譽、財產之事恐嚇他人，致生危害
於安全者，處2年以下有期徒刑、拘役或9千元以下罰金。